【裁判字號】    98,上易,375
【裁判日期】    980227
【裁判案由】    詐欺
【裁判全文】
臺灣高等法院臺中分院刑事判決         98年度上易字第375號
上  訴  人  臺灣臺中地方法院檢察署檢察官
被      告  甲○○
上列上訴人因被告詐欺案件，不服臺灣臺中地方法院97年度易字
第4660號中華民國97年11月28日第一審判決（起訴案號：臺灣臺
中地方法院檢察署97年度偵字第17571號），提起上訴，本院判
決如下：
    主          文
上訴駁回。
    犯罪事實及理由
一、本案經本院審理結果，認第一審判決所為公訴不受理判決並
    無不當，應予維持，並引用第一審判決書記載之理由（如附
    件）。
二、上訴人上訴意旨略以：被告甲○○擅自持告訴人乙○○交付
    保管之中華郵政股份有限公司豐原中正路郵局（下稱中華郵
    政豐原中正路郵局）帳號00000000000000000號帳戶之金融
    卡（含密碼），自民國96年10月8日起迄同年10月18日止，
    接續至中華郵政豐原中正路郵局或臺中縣、市之某郵局自動
    櫃員機，輸入該金融卡密碼，使該自動付款設備之辨識系統
    陷於錯誤，認係有正當權源之持卡人之不正方法，而接續取
    得新臺幣（下同）3000元、5000元、6000元、1000元、500
    元、100元得逞，被告上揭行為所生損害之被害人，應係中
    華郵政豐原中正路郵局，而非上揭告訴人（詳參卷附臺灣臺
    中地方法院89年度易緝字第541號刑事判決書）。故原審認
    事用法似有違誤之處云云。
三、經查：
（一）原審判決已敘明：金融機構接受客戶辦理活期儲蓄存款者
      ，即與存款戶間發生不定期消費寄託關係，客戶得隨時請
      求該金融機構於存款額度內返還一定數額之金錢，本案依
      聲請簡易判決處刑書所載，被告係持告訴人乙○○因委託
      其保管所交付之豐原中正路郵局帳戶之金融卡，由自動付
      款設備輸入正確之密碼後，取得告訴人乙○○前開郵局帳
      戶內之款項，被告用以領款之金融卡既係真正，且係輸入
      正確之密碼提款（即被告並非持偽造之金融卡或輸入不正
      確之密碼而領得帳戶存款），是就郵局而言，被告係屬債
      權之準佔有人，雖被告未獲真正權利人即告訴人乙○○之
      授權提款，然而債務人即郵局對之所為之給付，仍應依照
      民法第310條第2款之規定，對於真正權利人即告訴人乙○
      ○發生清償之效力。因而，本案之被害人係告訴人乙○○
      ，而非上揭郵局等語（見原審判決第2頁），核與民法第
      310條第2款之規範意旨相符，是以本案之告訴人乙○○無
      法向中華郵政豐原中正路郵局求償，中華郵政豐原中正路
      郵局並無任何財產損失，而受有財償損失者為告訴人乙○
      ○，故告訴人乙○○為直接被害人，其經提出告訴後，自
      有撤回告訴之權。
（二）上訴意旨僅引用臺灣臺中地方法院89年度易緝字第541號
      刑事判決，認為被告之上揭行為所生損害之被害人，應係
      中華郵政豐原中正路郵局，而非告訴人乙○○，惟未說明
      其所憑之理由為何，且觀諸上開刑事判決，其於理由三中
      說明該案之告訴人撤回對其子竊盜罪之告訴，但未敘及該
      案之告訴人有撤回詐欺罪之告訴，是以該案與本案之事實
      認定基礎並不相同，上訴人引之類比，尚有誤會。
四、綜上，原審因而諭知被告公訴不受理之判決，核無違誤，檢
    察官上訴意旨經核係置原判決所為明白論斷於不顧，仍持已
    為原判決指駁說明之陳詞再事爭辯，其上訴無理由，爰不經
    言詞辯論，駁回其之上訴。
據上論斷，應依刑事訴訟法第368條、第372條、第373條，判決
如主文。
中    華    民    國    98    年    2     月    27    日
            刑事第五庭  審判長法  官  趙  春  碧
                              法  官  何  秀  燕
                              法  官  楊  真  明
以上正本證明與原本無異。
不得上訴。
                              書記官  李  淑  芬
中    華    民    國    98    年    2     月    27    日


司法院資訊處製作；財團法人民間司法改革基金會備份。
